# 预缴企业所得税的列报

提问人：zycbj 时间：2011-11-12 17:53:04
请教：企业预缴企业所得税是列入应交税金的借方还是可以列入其他应收款的借方处理？个人认为其他应收款更加合适，这方面是否有文件规定？

回答人：chenyiwei
应作为其他流动资产。财政部会计司最近可能会发文明确。

提问人：tony868lamy 时间：2011-11-12 23:44:44
回复 chenyiwei 的帖子
同理，预缴土地增值税、未认证或未抵扣完毕的进项税额等应当享受同等待遇吧！

回答人：chenyiwei
应是这样。前提是相关税收法规承认这是预缴税款，以后可以抵顶应交税费。